臺灣宜蘭地方法院刑事判決　　　　　　　96年度簡上字第51號
上　訴　人　臺灣宜蘭地方法院檢察署檢察官
被　　　告　甲○○
上列上訴人因被告竊盜案件，不服本院羅東簡易庭96年度羅簡字
第268號，中華民國96年8月21日第一審判決（聲請簡易判決處刑
案號：96年度偵字第1337號）提起上訴，本院判決如下：
    主  文
上訴駁回。
    事  實
一、甲○○意圖為自己不法之所有，於民國96年1月22日下午3時
    許，趁乙○○疏於看管之際，雇用不知情之司機陳國良，以
    車牌號碼810-RA號吊卡車以吊運之方式，竊取乙○○所有放
    置在宜蘭縣南澳鄉○○村○○段85之5地號土地上之貨櫃2只
    ，得手後，將之放在花蓮縣秀林鄉○○村○○路230之1號後
    面空地。嗣為乙○○發覺，報警循線查獲。
二、案經宜蘭縣警察局蘇澳分局報由臺灣宜蘭地方法院檢察署檢
    察官偵查後聲請簡易判決處刑。
    理  由
一、訊據被告固坦承有於上開時、地未經被害人乙○○之許可，
    而雇用陳國良吊運乙○○之貨櫃一情不諱，惟矢口否認有何
    竊盜犯行，辯稱：因其母親游吳雪英曾購買貨櫃，才雇工將
    貨櫃吊回，吊回後才知吊錯云云。惟查：
（一）被告於警詢中供稱：是看該貨櫃老舊、破損，以為沒有人
      要，才雇用陳國良吊運等語（警卷第2頁）。嗣於偵查中
      翻異前詞，改稱：因伊母親曾購買貨櫃，伊才雇工將貨櫃
      吊回等語（詳偵卷第12頁），前後供詞不一，所述已有可
      疑。且證人即處理本案之警員吳慧孝於偵查中亦證稱：本
      件係被害人報案，經警四處尋查，在被告住處後方發現2
      只貨櫃，陳國良表示是受被告之僱用去吊貨櫃，被告則稱
      是沒有人要的貨櫃，才僱陳國良去吊等語（詳偵卷第23頁
      ）。再依被告於偵查中提出之和解書所載：「…經查該失
      竊物經颱風強風吹襲致1只貨櫃翻覆、1只傾斜，為南澳鄉
      澳花村民誤為無主物而撿拾…」等語（詳偵卷第19頁），
      ，均核與被告於警詢所陳相符，足證其警詢所述為真。
（二）又證人陳國良證稱：是被告直接帶伊去運貨櫃，地點離濁
      水溪有一段路，不是在溪邊，在堤防邊。附近有人種樹，
      沒有種西瓜。被告稱貨櫃是其所有，未稱貨櫃是其母親的
      等語（詳偵卷第14頁），益證被告所辯貨櫃係其母所購，
      而吊錯貨櫃云云為不足採。
（三）再證人即被告之母游吳雪英於偵查中結證稱：於95年6、7
      月間，有以2萬5千元之代價向屏東人、姓鄭的先生購買2
      只貨櫃，鄭先生有載伊至溪底看貨櫃等語（詳偵查卷第13
      頁）；惟於本院審理中證稱：於96年1、2月買的，買到貨
      櫃後就叫被告去吊等語（詳本院卷第47頁），就購買貨櫃
      之時間所述不一，故其證稱有購買貨櫃云云，應係迴護之
      詞，而無足採信。
（四）至被告於偵查中供稱：伊母親在漢本的西瓜園沿海邊有二
      個貨櫃，沒有告訴伊特徵就叫伊去吊等語（詳偵卷第12頁
      ）。雖與證人即被告之母游吳雪英於偵查中所證稱：未告
      訴被告所購貨櫃之特徵，但有向被告表示貨櫃在溪尾等語
      （詳偵卷第13頁）大致相符。惟查證人游吳雪英於審理中
      另證稱：買到貨櫃後就叫被告去吊，告訴被告地點在漢本
      溪邊的西瓜園，被告去載貨櫃之處與買貨櫃之處距離很遠
      等語（詳本院卷第49頁）。則衡情倘被告果真要吊運其母
      購買之貨櫃，應先詢問其母所購買貨櫃之特徵及確切放置
      地點，當無在未確認是何只貨櫃之情形下，即貿然雇工吊
      運。況被害人乙○○所有之上開貨櫃均有上鎖，其上亦以
      白色油漆漆上「雄星採礦場」等字，當無錯認或誤認為無
      主物之理。且被告如係吊錯貨櫃，則96年1月22日吊回後
      ，證人游吳雪英應能立即發覺吊錯而告知被告，並立即放
      回原處，非延至被害人乙○○於同年3月2日報警後才處理
      ，故被告辯稱吊錯云云，不足採信。
（五）證人即警員吳慧孝於偵查中證稱：本件係被害人報案，經
      警四處尋查，在被告住處後方發現2只貨櫃，陳國良表示
      是受被告之僱用去吊貨櫃，被告則稱是沒有人要的貨櫃，
      才僱陳國良去吊。且被告未表示是伊母親所買的，而是稱
      拿回去給伊母親養雞之用。又現場離濁水溪約4百公尺，
      附近有10幾年沒種西瓜等語（詳偵卷第23頁），亦與證人
      游吳雪英所述有異。
（六）此外，復有被害人乙○○之指訴及贓物認領保管單、現場
      圖及照片6張在卷可稽。綜上，被告上開所辯，均係事後
      卸責之詞，委不足採。本案事證明確，被告犯行應堪認定
      。
二、核被告所為，係犯刑法第320條第1項之竊盜罪。原審以被告
    犯竊盜罪，事證明確，而依刑事訴訟法第449條第1項前段、
    第454條第2項，刑法第320條第1項、第41條第1項前段，刑
    法施行法第1條之1第1項、第2項前段等規定，並審酌被告犯
    罪之情節、竊得財物之價值，及犯後態度等一切情狀，逕以
    簡易判決量處被告拘役50日，如易科罰金，以新臺幣1,000
    元折算1日，併依中華民國九十六年罪犯減刑條例第2條第1
    項第3款、第7條、第9條等規定，諭知上開所宣告之刑減為
    拘役25日，如易科罰金，均以新臺幣1,000元折算1日，本院
    合議庭認其認事用法均無違誤，量刑亦稱妥適，上訴意旨，
    以原審判決過輕，請求撤銷原判決，為無理由，應予駁回。
據上論斷，應依刑事訴訟法第455條之1第1項、第3項、第368條
，判決如主文。
本案經檢察官賴慶祥到庭執行職務。
中　　華　　民　　國　　96　　年　　12　　月　　17　　日
　　　　　　　　　刑事第二庭審判長法  官  黃永勝
                                  法  官  楊坤樵
                                  法  官  張育彰
以上正本證明與原本無異。
本件不得上訴。
                                  書記官  林慶生
中　　華　　民　　國　　96　　年　　12　　月　　18　　日
附錄本判決論罪科刑法條：
中華民國刑法第320條
意圖為自己或第三人不法之所有，而竊取他人之動產者，為竊盜
罪，處5年以下有期徒刑、拘役或5百元以下罰金。
意圖為自己或第三人不法之利益，而竊佔他人之不動產者，依前
項之規定處斷。
前二項之未遂犯罰之。
